【裁判字號】    98,中簡上,479
【裁判日期】    980803
【裁判案由】    傷害等
【裁判全文】
臺灣臺中地方法院刑事判決           98年度中簡上字第479號
上  訴  人  乙○○
即  被  告
上列上訴人即被告因傷害等案件，不服本院臺中簡易庭民國98年
3月19日98年度中簡字第 962號第1審刑事簡易判決（聲請案號：
臺灣臺中地方法院檢察署98年度偵字第5572號），提起上訴，本
院管轄之第2審合議庭判決如下：
    主    文
上訴駁回。
    犯罪事實及理由
一、本案經本院合議庭審理結果，認第 1審刑事簡易判決認事用
    法及量刑均無不當，應予維持，除檢察官聲請簡易判決處刑
    書證據並所犯法條欄第3行「照片4張」下方加註「、警員李
    建中拍攝之案發過程錄影光碟 1張及本院勘驗筆錄（詳本院
    卷第27頁)」；第10行「不確定」之記載刪除外，茲引用第1
    審刑事簡易判決及檢察官聲請簡易判決處刑書記載之事實、
    證據及理由（如附件）。
二、上訴意旨以上訴人即被告乙○○（下稱被告）只是純粹到大
    墩派出所要領取司法文書，警員以被告未帶身分證件，不讓
    被告領取司法文書，被告當時只是想見大墩派出所所長，請
    所長通融讓被告領取司法文書，並無傷害警員或妨害公務之
    犯意及行為，卻被5、6個警員抓住並往外推，是警員先行動
    手，被告也有受傷。警員甲○○是先用指頭用力插被告的身
    體，被告手無寸鐵，如何有對警員甲○○傷害及妨害公務的
    能力等語。惟查：
（一）被告係前往大墩派出所領取司法文書，因未攜帶身分證件
      ，遭值班警員趙偉台以無從登記核對，不能領取司法文書
      為由加以拒絕等情，業據被告供陳不諱，核與證人即警員
      趙偉台之職務報告內容相符，自堪信為真實。
（二）被告因未能領取司法文書，乃轉而欲闖入所長室，經警員
      趙偉台上前攔阻，及告知被告所站立位置為械彈室門口，
      並請女實習生林君樺協助被告至辦公室等候，被告不願意
      離開，警員趙偉台與女實習生林君樺即強制將被告帶至辦
      公室，被告乃拉扯警員趙偉台及女實習生林君樺的衣服，
      警員甲○○見狀即告知被告不要為難警方的作業規定，被
      告於警員甲○○依法執行職務時，即出手掌摑警員甲○○
      左臉頰，致警員甲○○受有左臉部挫傷、紅腫之傷害，而
      有施強暴之行為等情，業據證人甲○○於警詢時證述明確
      ，核與警員趙偉台之職務報告內容相符，並有林新醫院診
      斷證明書在卷可稽。經本院當庭勘驗警員李建中拍攝之案
      發過程錄影檔案，被告在警方表明其欲強行進入之所長室
      對面即為械彈室，基於安全理由，不能讓被告接近之際，
      被告仍欲強行進入所長室及接近毗鄰的械彈室，並與警員
      趙偉台及女實習生林君樺發生拉扯，警方表明要依法告發
      被告妨礙公務，被告依舊強行推進，警員趙偉台及女實習
      生林君樺遂將被告強行推離，警員甲○○亦幫忙將被告拉
      離械彈室附近，待警方業將被告強拉至辦公室，警員甲○
      ○並勸說被告不要為難警員趙偉台之際，被告即出手掌摑
      警員甲○○左臉頰等情，亦有警員李建中拍攝之案發過程
      錄影光碟及本院勘驗筆錄在卷可稽，被告確有在警員甲○
      ○依法執行職務時，出手掌摑警員甲○○左臉頰，致警員
      甲○○受有左臉部挫傷、紅腫之傷害，而有施強暴之行為
      無訛。
（三）審判期日應調查之證據，係指該證據具有與待證事實之關
      聯性、調查之可能性，客觀上並確為法院認定事實適用法
      律之基礎，亦即具有通稱之有調查必要性者，故其範圍並
      非漫無限制，必其證據與判斷待證事實之有無，具有關連
      性，得以推翻所確認之事實，而為不同之認定，若所證明
      之事項已臻明確，即欠缺調查之必要性，或已無調查之可
      能性，即無再行調查之必要。被告雖請求本院函調並勘驗
      大墩派出所監視錄影器所拍攝其進入大墩派出所後之全程
      錄影，以證明其前往大墩派出所的目的，只是為領取司法
      文書，並無傷害及妨害公務的意圖，且因為警員甲○○的
      左手插其左肋骨，相當疼痛，任何人都想掙脫，其手往後
      之際，剛好打到警員甲○○的臉等情。然查，被告進入大
      墩派出所的目的，係為領取司法文書，並非爭議性的事實
      ，係因被告未攜帶身分證件，欲強行要求警方通融，使其
      得以在無身分證件之情形下領取司法文書，經警方以無從
      登記核對加以拒絕，始發生後續之爭執。而被告在上開警
      員甲○○依法執行職務之過程中，確有出手掌摑警員甲○
      ○之左臉頰，並非因爭執過程中，被告的手順手往後之際
      ，始剛好打到警員甲○○的左臉頰等情，亦有上開案發過
      程錄影檔案完整紀錄案發過程，並經本院當庭勘驗屬實，
      自無再以其他監視錄影資料續行查證之必要，被告就上開
      已臻明確之事實，再為調查證據之申請，即欠缺調查之必
      要性，附此說明。
（四）綜上所述，被告以前揭事由提起上訴，請求撤銷原判決，
      核無理由，應予駁回。
據上論斷，應依刑事訴訟法第455條之1第1項、第3項、第373條
、第368條，判決如主文。
中    華    民    國    98    年    8     月    3     日
                  刑事第十三庭  審判長法  官  陳  得  利
                                      法  官  何  世  全
                                      法  官  黃  裕  仁
本件不得上訴。
上正本證明與原本無異。
                                      書記官  吳  慕  先
中    華    民    國    98    年    8     月    3     日


司法院資訊處製作；財團法人民間司法改革基金會備份。
